臺灣臺南地方法院新市簡易庭民事判決
                                    110年度新簡字第528號
原      告  甲○○  
法定代理人  乙○○  
            丙○○  
被      告  鄭又溱  

上列被告因過失傷害案件，原告於刑事訴訟附帶提起民事訴訟，
請求侵權行為損害賠償，業經刑事庭裁定移送前來，本院於民國
110年12月29日言詞辯論終結，判決如下：
    主      文
被告應給付原告新臺幣柒萬捌仟壹佰伍拾肆元，及自民國一百一
十年七月十五日清償日止，按週年利率百分之五計算之利息。
原告其餘之訴駁回。
訴訟費用由被告負擔百分之二十，餘由原告負擔。
本判決原告勝訴部分得假執行
    事實及理由
一、原告起訴主張： 
　㈠被告於民國109年8月11日20時15分，騎乘車牌號碼○○○-0000號
    普通重型機車(下稱甲車)，自臺南市○○區○○路000號前，在東
    向車道上，以由南往北方向起駛欲駛至西向車道時，本應注
    意車輛起駛前，其前後左右有無車輛，並應注意不得違規逆向
    斜穿道路，而依當時天候晴、夜間有照明、肇事地點係柏油路
    面、乾燥、無缺陷、無障礙物及視距良好等情，並無不能注意
    之情事，竟疏未注意及此，而起駛逆向斜穿道路，適有原告
    騎乘車牌號碼○○○-0000號普通重型機車(下稱乙車)，沿臺南市
    永康區大灣路由西向東方向行駛，行經該處，本應注意不得行
    駛禁行機車道，並應注意車前狀況，隨時採取必要之安全措施
    以避免危險發生，而依當時路況，並無不能注意之情形，竟疏
    未注意及此，被告及原告所騎機車因而發生擦撞，雙方均人
    、車倒地(下稱系爭事故)，致原告甲○○受有右無名指骨折、
    右手肘及背部多處擦挫傷之傷害(下稱系爭傷害)。
　㈡原告因系爭傷害支出醫療費用新臺幣(下同)11,221元，且精
    神上受有痛苦請求被告賠償精神慰撫金200,000元。又原告
    騎乘之乙車因系爭事故受損支出維修費用11,250元(乙車已
    逾使用年限3年，此為計算折舊後金額)，及因傷受有1.5個
    月不能工作損失16,650元(以受傷當時打工投保工資11,100
    元為計算基礎)，合計239,121元。爰依民法侵權行為損害賠
    償法律關係，起訴請求被告賠償原告所受損害。
　㈢聲明：被告應給付原告239,121元，及自起訴狀繕本送達翌日
    起至清償日止，按週年利率5％計算之利息。
二、被告略以：
　㈠被告對原告請求之醫療費用11,221元、不能工作損失16,650
    元、機車(即乙車)修復費11,250元部分同意如數賠償。至於
    原告請求200,000元精神慰撫金實屬過高，並不合理。
　㈡聲明：原告之訴駁回。　
三、本件兩造經證據調查及協議，對於下列事實不爭執：　
　㈠被告於109年8月11日20時15分，騎乘車牌號碼○○○-0000號(即甲
    車)普通重型機車，自臺南市○○區○○路000 號前，在東向車道
    上，以由南往北方向起駛欲駛至西向車道時，起駛逆向斜穿
    道路，適有原告騎乘車牌號碼○○○-0000號普通重型機車(即乙
    車)，沿臺南市永康區大灣路由西向東方向行駛於禁行機車道
    之車道，二車發生擦撞，雙方均人、車倒地，致原告受有右
    無名指骨折、右手肘及背部多處擦挫傷之傷害。
  ㈡上開交通事故，經兩造各自提出告訴，由臺灣臺南地方檢察
　　署偵結(案號：110年度偵字第1574號)提起公訴，本院刑事
　　庭以110 年度交易字第272 號審理，判處被告有期徒刑參月
    、原告有期徒刑貳月。兩造均不服該判決，均提出上訴，由
    本院刑事庭以110 交簡上132 號審理，駁回被告之上訴，改
    判原告拘役45日，及二人均諭知緩刑。
  ㈢本件交通事故經鑑定，被告為肇事主因，原告為肇事次因，
    兩造同意肇事責任比例為7：3。
  ㈣被告對於原告下列請求之賠償項目及金額，均不爭執，同意
    如數賠償：
  1.醫療費用11,221元。
  2.工作損失16,650元。
  3.機車修復11,250元。　
　㈤鄭又溱並未受領汽機車強制責任險理賠。
　㈥甲○○已受領汽機車強制責任險理賠19,231元。　
四、本件原告主張因被告有上開行車疏失，導致原告身體受傷乙
    節，為被告所不爭執，復經本院依職權調閱110年度交簡上
    字第132號刑事案卷核閱無誤，可信為真實。是原告依據侵
    權行為之法律關係，請求被告負賠償責任，於法有據。又原
    告請求之各項賠償，其中醫療費用11,221元、工作損失16,6
    50元及機車修復11,250元，均為被告所不爭執，同意如數賠
    償。惟就精神慰撫20萬元之請求，抗辯並不合理，是本件爭
    執事項厥為：原告請求被告賠償精神慰撫金200,000元是否
    公允適當？經查：
　㈠按不法侵害他人之身體、健康、名譽、自由、信用、隱私、
    貞操，或不法侵害其他人格法益而情節重大者，被害人雖非
    財產上之損害，亦得請求賠償相當之金額。此民法第195條
    第1項前段定有明文。而實務上對於慰撫金之量定，均斟酌
    實際加害情形、所造成之影響、被害人痛苦之程度、兩造之
    身分地位經濟情形及其他各種狀況，以核定相當之數額。
　⒉查原告因本件交通事故，受有右無名指骨折、右手肘及背部
    多處擦挫傷之傷害。除受傷部位感受疼痛，影響生活作息，
    尚須往返就醫，造成時間及金錢之花費，精神上亦受有相當
    程度之痛苦，故原告就其所受非財產上之損害，請求被告賠
    償精神慰撫金，於法有據。爰審酌本院依職權調閱兩造之勞
    保記錄及財產所得資料，再斟酌兩造之年齡、教育程度、工
    作情狀、家庭狀況及原告受傷程度等一切情狀，認原告請求
    精神慰撫金以10萬元為適當；逾此範圍之請求，則屬過高，
    不予准許。
  ㈡承上調查，本件原告請求賠償之醫療費用11,221元、工作損
    失16,650元及機車修復11,250元，業據被告同意如數賠償，
    加計上開合理之精神慰撫金100,000元，則本件原告合計所
    得請求賠償之金額為139,121元（計算式：11,221＋16,650＋1
    1,250＋100,000＝139,121）。　
五、次按損害之發生或擴大，被害人與有過失者，法院得減輕賠
    償金額，或免除之，民法第217條第1項著有規定。此項規定
    之目的，在謀求加害人與被害人間之公平，故在裁判上法院
    得以職權減輕或免除之。本件交通事故之發生，兩造對於原
    告為肇事次因，被告為肇事主因，均不爭執。是依兩造肇事
    責任之輕重，認應由原告負擔百分之30責任，餘由被告負擔
    。故被告應賠償原告之金額，依上開比例減輕為97,385元(
    小數點以下四捨五入)。
六、再按保險人依強制汽車責任保險法規定給付之保險金，視為
    加害人或被保險人損害賠償金額之一部分。加害人或被保險
    人受賠償請求時，得扣除之，強制汽車責任保險法第32條有
    明文規定。原告因本件事故，已依強制汽車責任保險法之規
    定向強制汽車責任保險之保險人請求給付，並已受領保險理
    賠金19,231元，為兩造不爭執之事實，並據原告提出存摺影
    本供核，故被告應賠付之金額扣除原告已受領之理賠金，剩
    餘78,154元。
七、綜上所述，本件原告依據侵權行為之法律關係，請求被告負
    賠償責任，固屬有據。然原告請求之賠償金額，經依肇事責
    任比例減輕被告之賠償責任及扣除原告已受領之強制險理賠
    金，剩餘78,154元。從而，本件原告請求被告給付78,154元
    ，及自刑事附帶民事訴訟起訴狀繕本送達翌日即110年7月15
    日起至清償日止，按週年利率百分之5計算之利息，為有理
    由；逾此部分之請求，則無理由，不予准許。　　　　　
八、按各當事人一部勝訴、一部敗訴者，其訴訟費用，由法院酌
    量情形，命兩造以比例分擔或命一造負擔，或命兩造各自負
    擔其支出之訴訟費用。法院為終局判決時，應依職權為訴訟
    費用之裁判，此民事訴訟法第79條及第87條第1項定有明文
    。本件訴訟係於刑事訴訟附帶提起民事訴訟，依法免徵裁判
    費，爰案兩造勝敗程度酌定應負擔之訴訟費用比例。及本件
    係所命被告給付之金額未逾50萬元之判決，併依同法第389
    條第5款，依職權宣告假執行。
九、據上論結，本件原告之訴為一部有理由，一部無理由，依民
    事訴訟法第79條、第389條第1項第5款，判決如主文。　　
中　　華　　民　　國　　111 　年　　1 　　月　　12　　日
                  臺灣臺南地方法院新市簡易庭
　　　　　　　　　　　　　　　　　法  官　許蕙蘭
以上正本係照原本作成。
如對本判決上訴，應於判決送達後20日內向本院提出上訴狀（須
附繕本），若委任律師提起上訴者，應一併繳納上訴審裁判費，
否則本院得不命補正逕行駁回上訴。
中　　華　　民　　國　　111 　年　　1 　　月　　13　　日
        　　　　　　　　　　　　　書記官  徐毓羚